臺灣嘉義地方法院刑事宣示判決筆錄
111年度易字第499號
公  訴  人  臺灣嘉義地方檢察署檢察官
被      告  嚴俊明




            廖書樓




前列嚴俊明、廖書樓共同
指定辯護人  賴一帆律師
上列被告因竊盜等案件，經臺灣嘉義地方檢察署檢察官提起公訴
（111 年度偵字第5489、9146號）後，聲請改依協商程序而為判
決，本院於中華民國111 年10月26日上午10時整，在本院刑事第
十五法庭公開宣示判決，出席職員如下：

    法  官  蘇姵文
    書記官  張菀純
    通  譯  林虹儀

法官起立朗讀判決主文、犯罪事實要旨、處罰條文、附記事項，
及告以上訴限制、期間並提出上訴狀之法院，且諭知記載其內容
：
一、主  文：
    嚴俊明犯收受贓物罪，累犯，處拘役肆拾日，如易科罰金，
    以新臺幣壹千元折算壹日；又犯竊盜罪，累犯，處有期徒刑
    參月，如易科罰金，以新臺幣壹千元折算壹日；又共同犯毀
    越門扇竊盜罪，累犯，處有期徒刑柒月；又犯結夥三人以上
    攜帶兇器毀越門扇竊盜罪，累犯，處有期徒刑捌月。
    廖書樓犯結夥三人以上攜帶兇器毀越門扇竊盜罪，累犯，處
    有期徒刑捌月。
    如附表所示之物沒收，於全部或一部不能沒收或不宜執行沒
    收時，追徵其價額。
二、犯罪事實要旨：
㈠、嚴俊明於民國111 年4 月15日至同年4 月16日間某時，在嘉
    義縣新港鄉西庄村，明知綽號「老奸」所交付之車牌號碼
    0000-00 號車牌1 面（係謝世韋於105 年4 月7 日17時50分
    ，在嘉義縣中埔鄉和興村武德街路段，因不明原因發現遺失
    ，下稱系爭車牌）來歷不明，係不詳之人竊盜或侵占所得贓
    物，竟仍基於收受贓物之犯意，予以收受。
㈡、嚴俊明意圖為自己不法所有之犯意，於111 年4 月17日2 時
    39分許，駕駛車牌號碼0000-00 號自用小貨車（已事先改懸
    掛系爭車牌），前往嘉義縣○○鄉○○村○○○000 號旁空
    地，竊取陳廷恩所有之廢棄電線，價值新臺幣（下同）4 ，
    000 元。
㈢、嚴俊明與另一不詳姓名之成年人，共同意圖為自己不法所有
    之犯意，於111 年4 月17日3 時59分許，駕駛車牌號碼0000
    -00 號自用小貨車（已事先改懸掛系爭車牌），前往嘉義縣
    ○○鄉○○村○○○000 號，其中1 人利用工地柱子攀爬至
    2 樓並侵入鐵窗，將擺放在2 樓之電線丟下樓，另一人再徒
    手搬運電線至上開自小貨車上，竊取賴世國所有長度約70多
    公尺之電線，合計價值34，123元。
㈣、嚴俊明、廖書樓（綽號「樓仔」，其餘竊盜部分另為不起訴
    處分）、綽號「臭腥」之成年男子共同結夥3 人，基於意圖
    為自己不法所有之犯意聯絡，相約在嘉義縣新港鄉安和村防
    汛道路見面後，嚴俊明攜帶客觀上足為兇器之破壞剪，並駕
    駛車牌號碼00 00-00號自用小貨車（已事先改懸掛系爭車牌
  &0000; ）搭載「臭腥」，廖書樓則騎乘車牌號碼000-0000號
    普通重
    型機車，3 人共同於111 年4 月28日7 時20分許，前往嘉義
    縣○○鄉○○村○○○000 號，隨後利用工地柱子攀爬至2
    樓，並持客觀上足為兇器之破壞剪（未扣案）侵入鐵窗，竊
    取賴世國所有之電線1 批、電鑽1 台、軍刀鉅1 台、曲線鋸
    機1 台（價值各別為20萬元、1 萬4 千元、1 萬2 千元，2
    千元，合計22萬8 ，000 元），得手將之搬運上車，隨後前
    往嘉義縣新港鄉安和村番婆堤防外，放火燒毀電線外皮取得
    銅線，並由廖書樓、「臭腥」將之販賣予不詳之人，獲取2
    萬7 千元之不法利益，嚴俊明並從中分得6 千元。嗣陳廷恩
    、賴世國發現遭竊報警，經警調閱監視器光碟，並持法院核
    發之搜索票，於111 年5 月13日9 時45分起，前往嚴俊明住
    處執行搜索，起獲曲線鋸機1 台；另於111 年5 月13日11時
    35分，警方在嚴俊明配合調查下，前往嘉義縣○○鄉○○村
    0000號陳彥宏（查無共犯證據）住處路旁花盆下，扣得系爭
    車牌1 面而查知上情。
三、處罰條文：
    刑法第320 條第1 項、第321 條第1 項第2 、3 、4 款、第
    349 條第1 項、刑法第47條第1 項、第41條第1 項前段、第
    38條之1 第1 、3 項。
四、協商判決除有刑事訴訟法第455 條之4 第1 項第1 款於本訊
    問程序終結前，被告撤銷協商合意或檢察官撤回協商聲請者
    ；第2 款被告協商之意思非出於自由意志者；第4 款被告所
    犯之罪非第455 條之2 第1 項所定得以協商判決者；第6 款
    被告有其他較重之裁判上一罪之犯罪事實者；第7 款法院認
    應諭知免刑或免訴、不受理者情形之一，及違反同條第2 項
    「法院應於協商合意範圍內為判決；法院為協商判決所科之
    刑，以宣告緩刑或2 年以下有期徒刑、拘役或罰金為限」之
    規定者外，不得上訴。
五、如有前項得上訴之情形，得自收受宣示判決筆錄送達之日起
    20日內，向本院提出上訴書狀，上訴於第二審法院。
六、依據刑事訴訟法第455 條之9 第1 項前段之規定，作成本宣
    示判決筆錄，以代判決書。
七、本案經檢察官邱朝智起訴，檢察官黃銘瑩到庭執行職務。
中　　華　　民　　國　　111 　年　　10　　月　　26　　日
                      臺灣嘉義地方法院刑事第七庭
                            書記官  張菀純
                            法  官  蘇姵文
以上正本證明與原本無異。
本判決除有刑事訴訟法第455條之4第1項第1款、第2款、第4款、
第6款、第7款所定情形之一，或違反同條第2項規定外，不得上
訴。如有上開得上訴之情形，應於收受判決後20日內向本院提出
上訴書狀，並應敘述具體理由；其未敘述上訴理由者，應於上訴
期間屆滿後20日內向本院補提理由書「切勿逕送上級法院」。告
訴人或被害人如對於本判決不服者，應具備理由請求檢察官上訴
，其上訴期間之計算係以檢察官收受判決正本之日期為準。　
中　　華　　民　　國　　111 　年　　10　　月　　26　　日
                            書記官　張菀純
　　　　　　　　　　　　　　
附表
編號 時間 竊得之物 一 111年4月15日至同年4月16日間某時 扣案之0897-ZA號車牌1面 二 111年4月17日2時39分許 廢棄電線（價值新臺幣【下同】4,000元）(未扣案） 三 111年4月17日3時59分許 70多公尺之電線（價值34,123元）（未扣案） 四 111年4月28日7時20分許 未扣案： 犯罪所得現金6,000元 電鑽1台（價值14,000元）